---
title: "HDT3_DecisionTree"
author: "Alejandro Alvarez, Jorge De Leon, Roberto Castillo"
date: '2022-03-04'
output: html_document
---

```{r setup, include=FALSE}
knitr::opts_chunk$set(echo = TRUE)
```

```{r}
library("tidyverse")
library("dplyr")
library("ggplot2")
library("httr")
library("readr")
library(rpart)
library(caret)
library(randomForest)
library(tree)
library(rpart.plot)
```

Importación del set de datos a partir del .csv
```{r importación de base de datos}
house <- read.csv("./train.csv", stringsAsFactors = F)
```
##---CLASIFICACION DE VARIABLES---##
Id -> Variable continu
MSSubClass -> Variable continua
MSZoning -> Variable categórica   
LotFrontage -> Variable continua     
LotArea -> Variable discreta
Street -> Variable categórica        
Alley -> Variable categórica             
LotShape -> Variable categórica          
LandContour -> Variable categórica       
Utilities -> Variable categórica          
LotConfig -> Variable categórica          
LandSlope -> Variable categórica         
Neighborhood -> Variable categórica        
Condition1 -> Variable categórica         
Condition2 -> Variable categórica          
BldgType -> Variable categórica          
HouseStyle -> Variable categórica         
OverallQual -> Variable continua    
OverallCond -> Variable continua     
YearBuilt -> Variable discreta     
YearRemodAdd -> Variable discreta  
RoofStyle  -> Variable categórica           
RoofMatl -> Variable categórica          
Exterior1st -> Variable categórica 
Exterior2nd -> Variable categórica          
MasVnrType -> Variable categórica           
MasVnrArea  -> Variable discreta   
ExterQual -> Variable categórica       
ExterCond -> Variable categórica     
Foundation -> Variable categórica          
BsmtQual -> Variable categórica           
BsmtCond -> Variable categórica         
BsmtExposure -> Variable categórica       
BsmtFinType1 -> Variable categórica         
BsmtFinSF1 -> Variable discreta    
BsmtFinType2 -> Variable categórica      
BsmtFinSF2 -> Variable discreta       
BsmtUnfSF -> Variable discreta      
TotalBsmtSF -> Variable discreta      
Heating  -> Variable categórica           
HeatingQC -> Variable categórica  
CentralAir -> Variable categórica  
Electrical -> Variable categórica  
1stFlrSF -> Variable continua 
2ndFlrSF -> Variable continua
LowQualFinSF -> Variable continua 
GrLivArea -> Variable discreta
BsmtFullBath -> Variable continua 
BsmtHalfBath-> Variable continua 
FullBath -> Variable continua 
HalfBath -> Variable continua  
Bedroom -> Variable continua
Kitchen -> Variable continua 
KitchenQual -> Variable categórica  
TotRmsAbvGrd -> Variable discreta  
Functional -> Variable categórica  
Fireplaces -> Variable discreta  
FireplaceQu -> Variable categórica  
GarageType -> Variable categórica  
GarageYrBlt -> Variable discreta 
GarageFinish -> Variable categórica  
GarageCars -> Variable continua
GarageArea -> Variable continua
GarageQual -> Variable categórica  
GarageCond -> Variable categórica  
PavedDrive -> Variable categórica  
WoodDeckSF -> Variable continua
OpenPorchSF -> Variable continua
EnclosedPorch -> Variable continua
3SsnPorch -> Variable continua
ScreenPorch -> Variable continua
PoolArea -> Variable continua
PoolQC -> Variable categórica  
Fence -> Variable categórica  
MiscFeature -> Variable categórica  
MiscVal -> Variable continua
MoSold -> Variable discreta 
YrSold -> Variable discreta 
SaleType -> Variable categórica  
SaleCondition -> Variable categórica  
SalePrice -> Variable discreta  
##----Exploración del Set de datos----##

Resumen del set de datos
```{r}
summary(house)
```


Se crea un conteo de columnas y observaciones (filas) del conjunto de datos
```{r}
#ncol count -> col variable
col <- ncol(house)
#Print
cat("El número de columnas para el conjunto de datos es de :", col, "\n")
#nrow count -> row variable
row <- nrow(house)
#Print
cat("El número de observaciones para el conjunto de datos es de :", row)
```

Top 30 de casas vendidas con precios más altos (siendo la más alta de $755,000)
```{r}
top10 <- arrange(house, desc(house$SalePrice))
head (select(top10, "Neighborhood", "SalePrice"),30)
```

Ventas por Areas/vecindarios ordenados de mayor a menor, siendo la de más incidencia North Ames
```{r}
byneighborhood <- house %>% group_by(house$Neighborhood) %>% summarise(freq=n()) %>% ungroup()
byneighborhood <- arrange(byneighborhood, desc(byneighborhood$freq))
print(as_tibble(byneighborhood), n = 25)
```


Ventas por año ordenados de mayor a menor, siendo el año con mayor ventas 2009
```{r}
yearly <- house %>% group_by(house$YrSold) %>% summarise(freq=n()) %>% ungroup()
yearly <- arrange(yearly, desc(yearly$freq))
print(as_tibble(yearly), n = 10)
```
Ventas según la condición de la vivienda. Habiendo una diferencia significativa con una tendencia de inclinación a las de condición intermedia (5).
```{r}
conditions <- house %>% group_by(house$OverallCond) %>% summarise(freq=n()) %>% ungroup()
conditions <- arrange(conditions, desc(conditions$freq))
print(as_tibble(conditions), n = 10)
```

Gráfico de ventas por año y ventas anuales segun condición de la vivienda. Se puede observar que hay una consistencia en el número de ventas anuales de viviendas, con un descenso en el año 2010. Adicionalmente, pudimos confirmar que en efecto las casas de condición intermedia (5) fueron las más vendidas a través de los años.
```{r}
counts0 <- table(house$YrSold)
barplot(counts0, main="Sales Distribution",
   xlab="Year of Sell")

counts <- table(house$YrSold, house$OverallCond)
barplot(counts, main="House Condition and Year of Sell",
  xlab="House Condition", col=c("darkblue","red", "yellow", "cyan", "green"),
  legend = rownames(counts), beside=TRUE)
```


